【裁判字號】    90,訴,494
【裁判日期】    900727
【裁判案由】    毒品危害防制條例
【裁判全文】
臺灣桃園地方法院刑事判決                            九十年度訴字第四九四號
    公  訴  人  臺灣桃園地方法院檢察署檢察官
    被      告  甲○○
右列被告因違反毒品危害防制條例案件，經檢察官提起公訴（九十年度毒偵緝字第一
○九號），本院判決如左：
    主  文
甲○○連續施用第一級毒品，累犯，處有期徒刑壹年。扣案之海洛因伍包（驗餘淨重
陸點貳肆公克）沒收銷燬之，扣案之海洛因注射針筒支及削尖塑膠吸管支均沒收
。
    事  實
一、甲○○曾因違反麻醉藥品管理條例案件，經本院於民國八十四年四月十七日，以
    八十四年度易字第二九號判決判處有期徒刑六月，而於八十四年五月三十日確定
    ，並於八十五年二月八日執行完畢。
二、甲○○前因施用第二級毒品安非他命案件，經台灣高等法院裁定送觀察、勒戒後
    ，認有繼續施用毒品傾向，復於八十七年八月十三日，以八十七年度上易字第三
    七四七號裁定，令入戒治處所施予強制戒治一年，經執行強制戒治後停止戒治交
    付保護管束期滿，未經撤銷保護管束，由台灣高等法院於八十八年十月十四日，
    以八十七年度上易字第三七四七號為免刑判決，而於八十八年十月十四日確定。
三、甲○○猶不知悔改，於五年內復基於施用第一級毒品海洛因之概括犯意，分別於
    右揭時地，以吸管將海洛因置入注射針筒注射之方式，施用第一級毒品海洛因：
（一）自八十九年十月一日起至同年十一月一日上午十一時許止，連續在桃園縣中壢
      市○○○路○段七十六巷十三號及桃園縣中壢市○○里○○路六十巷二十弄十
      一之二號住處等處，非法施用第一級毒品海洛因，平均五至六小時施用一次。
      嗣於八十九年十一月一日下午四時四十分許，在桃園縣中壢市○○○路○段七
      十六巷十三號前，為警查獲，並扣得海洛因四小包（驗餘淨重四‧五二公克）
      、及其所有供施用海洛因之削尖塑膠吸管三支、注射針筒三支等物。經警移送
      台灣桃園地方法院檢察署檢察官訊問後具保釋回。
（二）甲○○自前揭具保後（即八十九年十一月二日），自該日起至八十九年十二月
      五日上午十時許，連續在桃園縣中壢市○○里○○路六十巷二十弄一一之二號
  住處，非法施用第一級毒品海洛因，平均五至六小時施用一次。嗣於八十九年
      十二月五日下午六時三十分許，在桃園縣八德市宵裡里山下店七十五號前，為
      警查獲，並扣得海洛因一小包（驗餘淨重一‧七二公克）。
四、甲○○復經本院於八十九年十二月十八日，以八十九年度毒聲字第七八七一號裁
    定令入戒治處所施以強制戒治，期間為一年。
二、案經桃園縣警察局中壢分局、八德分局報告台灣桃園地方法院檢察署檢察官偵查
    起訴。
    理  由
一、右揭犯罪事實，業據被告甲○○於本院審理中坦承不諱，且有如事實欄所示之毒
    品海洛因及施用毒品之器具扣案足佐，而其二度為警查獲時所採尿液經送檢驗結
    果均呈嗎啡陽性反應，此有卷附桃園縣衛生局八十九年十一月二十八日及同年十
    二月十五日之不法藥物尿液檢定書各一紙在卷可憑；扣案之毒品經送鑑定之結果
    ，均含有海洛因成份，亦有法務部調查局八十九年十一月二十三日、同年十二月
    二十九日之鑑定通知書各一紙附卷可稽，足認其於審理中之自白與事實相符。又
    被告前因施用第二級毒品安非他命案件，經台灣高等法院裁定送觀察、勒戒後，
    認有繼續施用毒品傾向，復於八十七年八月十三日，以八十七年度上易字第三七
    四七號裁定，令入戒治處所施予強制戒治一年，經執行強制戒治後停止戒治交付
    保護管束期滿，未經撤銷保護管束，由台灣高等法院於八十八年十月十四日，以
    八十七年度上易字第三七四七號為免刑判決，而於八十八年十月十四日確定。被
    告再因本件違反毒品危害防制條例案件，經本院於八十九年十二月十八日，以八
    十九年度毒聲字第七八七一號裁定令入戒治處所施以強制戒治，期間為一年，此
    有台灣高等法院被告全國前案紀錄表、台灣高等法院檢察署刑案紀錄簡覆表、台
    灣桃園地方法院檢察署刑案資料查註紀錄表、台灣高等法院八十七年度上易字第
    三七四七號刑事判決及本院八十九年度毒聲字第七八七一號裁定各一份在卷可按
    ，從而其係前犯毒品案件經免刑判決確定後，於五年內二犯本件犯行之情，已足
    認定。故本件事證已臻明確，被告犯行洵堪認定。
二、按海洛因為毒品危害防制條例第二條第二項第一款所規範之第一級毒品，被告甲
    ○○予以施用，核其所為係犯同條例第十條第一項之施用第一級毒品罪。其持有
    海洛因之低度行為為施用海洛因之高度行為所吸收，不另論罪。而其先後多次施
    用毒品海洛因之行為，係時間緊接、方法相同、觸犯構成要件相同之罪，顯係基
    於概括之犯意所為，為連續犯，應依刑法五十六條之規定，以一罪論，並加重其
    刑。又被告曾因違反麻醉藥品管理條例案件，經本院於八十四年四月十七日，以
    八十四年度易字第二九號判決判處有期徒刑六月，而於八十四年五月三十日確定
    ，並於八十五年二月八日執行完畢。此有台灣高等法院被告全國前案紀錄表、台
    灣高等法院檢察署刑案紀錄簡覆表、台灣桃園地方法院檢察署刑案資料查註紀錄
    表各一份存卷可參，其五年內再犯本件有期徒刑以上之罪，係為累犯，應依刑法
    第四十七條加重其刑。爰審酌被告所犯限於戕害其個人之身心健康，尚未對社會
    造成重大危害，惟屢因施用毒品為警查獲，經法院論罪科刑並予觀察、勒戒及強
    制戒治後，仍未能悔過自新，再度施用毒品，意志力、自制力薄弱及犯罪後之態
    度尚稱良好等一切情狀，量處如主文所示之刑。
三、扣案之第一級毒品海洛因五包（驗餘淨重六‧二四公克），係查獲之毒品，應依
    毒品危害防制條例第十八條第一項前段規定沒收銷燬之。另扣案之海洛因注射針
    筒三支及削尖塑膠吸管三支，為被告所有，且供犯罪所用之物，業據被告供陳在
    卷，應依刑法第三十八條第一項第二款宣告沒收。
據上論斷，應依刑事訴訟法第二百九十九條第一項前段，毒品危害防制條例第十條第
一項、第十八條第一項前段，刑法第十一條前段、第五十六條、第四十七條、第三十
八條第一項第二款，判決如主文。
本案經檢察官胡樹德到庭執行職務。
中      華      民      國    九十      年      七      月    二十七    日
                                臺灣桃園地方法院刑事第一庭
                                        審判長法  官  吳爭奇
                                              法  官  潘政宏
                                              法  官  范明達
右正本證明與原本無異。
如不服本判決，應於判決送達後十日內向本院提出上訴狀( 應附繕本 )，上訴於
臺灣高等法院。
                                              書記官  楊惠如
中      華      民      國    九十      年       八     月       一    日
附論罪科刑依據之法條：
毒品危害防制條例第十條
施用第一級毒品者，處六月以上五年以下有期徒刑。


司法院資訊處製作；財團法人民間司法改革基金會備份。
